臺灣基隆地方法院基隆簡易庭民事判決
111年度基簡字第743號
原      告  徐嘉嬪  
原告兼上一人
訴訟代理人  曾增坤  
被      告  周來有  
上列當事人間確認債權不存在事件，本院判決如下：
    主  文
原告之訴駁回。
訴訟費用由原告負擔。
    事實及理由
一、原告之訴，依其所訴之事實，在法律上顯無理由者，法院得
    不經言詞辯論，逕以判決駁回之。但其情形可以補正者，審
    判長應定期間先命補正，民事訴訟法第249條第2項第2款定
    有明文。次按民事訴訟法第249條第2項所謂原告之訴，依其
    所訴之事實，在法律上顯無理由者，係指依原告於訴狀內記
    載之事實觀之，在法律上顯然不能獲得勝訴之判決者而言。
　　又確認法律關係之訴，非原告有即受確認判決之法律上利益
    者，不得提起之；確認證書真偽或為法律關係基礎事實存否
    之訴，亦同。民事訴訟法第247條第1項定有明文。又所謂即
    受確認判決之法律上利益，係指法律關係之存否不明確，致
    原告在私法上之地位有受侵害之危險，亦即原告主觀上認其
    在法律上之地位有不安之狀態存在，而此種不安之狀態得以
    對於被告之確認判決除去者即屬之。
二、原告起訴主張略以：被告聲請鈞院對於原告核發民國111年
    度司促字第1199號支付命令，鈞院不查，竟予核發（111年
    度基小字第1224號），惟依被告周來有製作之108年9月18日
    五公寓大廈區分所有權人會議紀錄，該次會議並無提案「管
    理費一樓後排每戶每月新臺幣（下同）210元，二樓以上每
    戶每月350元」改為「管理費一樓至八樓每戶每月500元」之
    案由，無該議案表決，並有其他瑕疵，其決議不存在，且社
    區規約不存在，被告偽造變造區分所有權人會議出席人員名
    冊，管理費應退明細表原告被偽造變造簽名，故支付命令所
    載債權不存在，被告對原告之債權全部不存在，為此提起本
    件訴訟，並聲明：確認支付命令所載債權不存在，被告對原
    告的債權全部不存在。
三、經查：
　㈠原告訴之聲明雖以「確認支付命令所載債權不存在，被告對
    原告的債權全部不存在」，惟依原告書狀之記載，原告應係
    請求確認本院111年度司促字第1199號支付命令所載債權不
    存在，先予敘明。
　㈡被告第五公寓大廈管理委員會前以原告積欠管理費為由，聲
    請本院對於原告核發支付命令，經本院以111年度司促字第1
    199號受理後，於111年3月23日核發支付命令，原告於法定
    期間內對於支付命令提出異議，而視為起訴，經本院改分11
    1年度補字第241號，嗣改分111年度基小字第1224號給付管
    理費事件受理後，於111年8月11日為第一審判決，原告於11
    1年9月1日提起上訴（下稱前案）。原告欲確認前案判決之
    債權不存在，惟前案係被告第五公寓大廈管理委員會請求被
    告給付管理費，則法律關係存在於被告第五公寓大廈管理委
    員會與原告間，被告周來有並非該法律關係之當事人，原告
    欲確認被告第五公寓大廈管理委員會與原告間關於前案之訴
    訟標的債權（管理費債權）存否，而列周來有為被告，原告
    對於被告周來有自難認有即受確認判決之法律上利益。是原
    告對於周來有之訴，欠缺權利保護必要，且屬無從補正，應
    予駁回。
  ㈢綜上，本件原告對於被告周來有之訴，在法律上顯無理由，
    爰不經言詞辯論，逕以判決駁回之。
四、據上論結，原告之訴顯無理由，依民事訴訟法第436條之23
    、第436條第2項、第249條第2項第2款、第78條，判決如主
    文。　　
中　　華　　民　　國　　111 　年　　9 　　月　　7 　　日
                  基隆簡易庭法　官　高偉文　　　　　
以上正本係照原本作成。
如對本判決上訴，須於判決送達後廿日內向本院提出上訴狀。如
委任律師提起上訴者，應一併繳納上訴審裁判費。
中　　華　　民　　國　　111 　年　　9 　　月　　7 　　日
                            書記官　王靜敏